# 所有者权益变动表的填列

提问人：学无止境 cui 时间：2018-04-17 14:42:54
请问，对于联营或合营企业的其他股东单方增资而增加的资本公积，本公司做为联营方或合营方按持股比例计算享有的部分，计入本公司的资本公积，该资本公积的增加在本公司的所有者权益变动表如何填列？

回答人：chenyiwei
没有正好适用的地方，只能填在“其他”里了。

提问人：学无止境 cui 时间：2018-04-23 22:17:04
是的，但是所有者权益变动 表里有两个其他，分别是第二大项里有个其他，第六大项也有个其他，那这放哪个其他呢？

回答人：chenyiwei
不是所有的股东权益变动表都有第六大项“其他”的。如有，可以填在此处；如无，只能填在第二大项的“其他”了，但要记住这种情况并不是“股东投入和减少资本”。